臺灣高等法院刑事判決
110年度交上易字第277號
上  訴  人  
即  被  告  黃宏聰


上列上訴人因公共危險案件，不服臺灣桃園地方法院110年度審
交易字第180號，中華民國110年10月1日第一審判決（起訴案號
：臺灣桃園地方檢察署110年度偵字第11061號），提起上訴，本
院判決如下：
    主  文
上訴駁回。
    理  由
一、按不服地方法院之第一審判決而上訴者，應向管轄第二審之
    高等法院為之。上訴書狀應敘述具體理由，倘所提出之書狀
    未敘述上訴理由，或僅曾以言詞陳述上訴理由者，均應於上
    訴期間屆滿後20日內補提理由書於原審法院，逾期未補提者
    ，原審法院應定期間先命補正；第二審法院認為上訴書狀未
    敘述理由或上訴有第362條前段之情形者，應以判決駁回之
    ，但其情形可以補正而未經原審法院命其補正者，審判長應
    定期間先命補正，刑事訴訟法第361條、第367條分別定有明
    文。又雖已提出上訴理由，但所提非屬具體理由者，則無庸
    命其補正，逕由第二審法院以上訴不合法律上之程式，判決
    駁回之（最高法院107年度台上字第177號判決意旨參照）。
    而所謂「具體理由」，固不以其書狀應引用卷內訴訟資料，
    具體指摘原審判決不當或違法之事實，亦不以於以新事實或
    新證據為上訴理由時，應具體記載足以影響判決結果之情形
    為必要，但上訴之目的，既在請求第二審法院撤銷或變更第
    一審之判決，所稱「具體」，當係抽象、空泛之反面，若僅
    泛言原判決認事用法不當、採證違法或判決不公、量刑過重
    等空詞，而無實際論述內容，即無具體可言。從而，上開法
    條規定上訴應敘述具體理由，係指須就不服判決之理由為具
    體之敘述而非空泛之指摘而言。倘上訴理由就其所主張第一
    審判決有違法或不當的情形，並未舉出該案相關的具體事由
    足為其理由之所憑，仍不能謂已敘述具體理由，所為上訴，
    即不符合上訴第二審的法定要件（最高法院106年度第8次刑
    事庭會議決議、最高法院107年度台非字第52號判決意旨參
    照）。　
二、上訴人即被告(下稱被告)黃宏聰上訴意旨略以：原審判決太
    重，本人為家中經濟支柱，老婆患有紅斑性狼瘡，被告右髖
    關節炎需持續門診治療追蹤，聲請分期付款易科罰金、易服
    社會勞動服務云云。　　
三、經查：本件原判決依憑被告於警詢、偵訊及原審中之自白、
    桃園市政府警察局酒後駕車當事人酒精測定紀錄表、桃園市
    政府警察局舉發違反道路交通管理事件通知單、證號查詢汽
    車駕駛人、車號查詢汽車車籍等證據，認定被告係犯刑法第
    185條之3第1項第1款之吐氣所含酒精濃度達每公升0.25毫克
    以上而駕駛動力交通工具罪。並說明：被告曾於104年間因
    公共危險案件，經原審以104年度桃交簡字第3096號判決判
    處有期徒刑5月確定，於105年3月29日易科罰金執行完畢，
    此有本院被告前案紀錄表在卷可按，其受徒刑執行完畢後，
    於5年以內故意再犯本件有期徒刑以上之罪，為累犯，又被
    告自96年起，已曾多次觸犯刑法第185條之3公共危險罪案件
    ，而分經法院判處罪刑確定並執行完畢，經原審裁量後，認
    其有特別惡性且對刑罰反應力薄弱，應依刑法第47條第1項
    規定加重其刑。復審酌酒醉駕車致車毀人亡之媒體報導時有
    所聞，各級政府機關對酒後嚴禁駕車一節復迭經宣導，詎被
    告仍不知警惕，漠視法律禁令，再犯本件之罪，且測得吐氣
    所含酒精濃度達每公升0.67毫克，所為甚值非議，再衡以被
    告犯後始終坦承犯行，態度尚可，並斟酌被告之犯罪動機、
    情節及所生危害暨其生活及經濟狀況、素行、年紀及智識程
    度等一切情狀，量處被告有期徒刑7月。經核原判決已詳敘
    認定事實所憑證據、認定理由及量刑依據，經核其認事用法
    並無違誤，量刑亦屬妥適，核無不合。
四、被告固以前揭情詞上訴，主張原審量刑過重云云，惟按刑事
    審判旨在實現刑罰權之分配的正義，故法院對有罪被告之科
    刑，應符合罪刑相當之原則，使輕重得宜，罰當其罪，以契
    合社會之法律感情，此所以刑法第57條明定科刑時應審酌一
    切情狀，尤應注意該條所列10款事項以為科刑輕重之標準，
    俾使法院就個案之量刑，能斟酌至當。而「量刑輕重係屬事
    實審法院得依職權自由裁量之事項，苟已斟酌刑法第57條各
    款所列情狀而未逾越法定刑度，不得遽指為違法」（最高法
    院72年度台上字第6696號判例、98年度台上字第5002號判決
    意旨參照）。本件原判決已基於行為人之責任基礎，詳為審
    酌刑法第57條各款所列情狀，並敘述理由如上，而為刑之量
    定，既未濫用自由裁量之權限，亦無逾越職權或違反比例原
    則、罪刑均衡原則，核無不合。況被告前於104年間因酒醉
    駕車公共危險案件，經原審判處有期徒刑5月確定，於105年
    3月29日易科罰金執行完畢，於5年以內故意再犯本件公共危
    險犯行，顯見其對此刑罰之反應力薄弱，且被告先前已有多
    次酒醉駕車公共危險論罪執行紀錄，經法院所量處之刑度，
    已有逐次加重其刑之情，最近一次係經原審法院以109年度
    桃交簡字第3811號判決判處有期徒刑6月，併科罰金新臺幣6
    萬元，甫於109年12月23日確定，卻未見收效，旋於110年1
    月18日再為本件酒醉駕車公共危險犯行，可見被告未能警惕
    悔改，原審就被告量處有期徒刑7月，顯無量刑過重之情形
    ，難認有何違法或不當。被告徒以前詞主張原審量刑過重云
    云，實屬無據，顯難認為已提出具體理由。
五、綜上，上訴人上訴書狀雖有敘述上訴理由，惟其所述並未具
    體指摘原判決關於認定事實、適用法律及量刑，有何違法或
    不當之處，即與未敘述具體理由無異，其所為上訴不合法律
    上之程式，且毋庸命其補正，應予駁回，並不經言詞辯論為
    之。
據上論斷，應依刑事訴訟法第367條前段、第372條，判決如主文
。
中　　華　　民　　國　　110 　年　　11　　月　　8 　　日
                  刑事第一庭    審判長法　官  周煙平
                                      法　官  吳炳桂
                                      法　官  連育群
以上正本證明與原本無異。
不得上訴。
                                      書記官  廖紫喬
中　　華　　民　　國　　110 　年　　11　　月　　8 　　日